最  高  行  政  法  院  裁  定
                                     100年度裁字第2398號
上  訴  人  汪林祥
訴訟代理人  羅裕民
被 上訴 人  財政部臺北市國稅局
代  表  人  陳金鑑
上列當事人間所得稅法事件，上訴人對於中華民國99年11月25日
臺北高等行政法院98年度訴字第2599號判決，提起上訴，本院裁
定如下：
    主  文
上訴駁回。
上訴審訴訟費用由上訴人負擔。
    理  由
一、按對於高等行政法院判決之上訴，非以其違背法令為理由，
    不得為之，行政訴訟法第242條定有明文。依同法第243條第
    1項規定，判決不適用法規或適用不當者，為違背法令；而
    判決有同條第2項所列各款情形之一者，為當然違背法令。
    是當事人對於高等行政法院判決上訴，如依行政訴訟法第24
    3條第1項規定，以高等行政法院判決有不適用法規或適用不
    當為理由時，其上訴狀或理由書應有具體之指摘，並揭示該
    法規之條項或其內容；若係成文法以外之法則，應揭示該法
    則之旨趣；倘為司法院解釋或本院之判例，則應揭示該判解
    之字號或其內容。如以行政訴訟法第243條第2項所列各款情
    形為理由時，其上訴狀或理由書，應揭示合於該條項各款之
    事實。上訴狀或理由書如未依此項方法表明，或其所表明者
    與上開法條規定不合時，即難認為已對高等行政法院判決之
    違背法令有具體之指摘，其上訴自難認為合法。
二、上訴人係萊爾富國際股份有限公司（下稱萊爾富公司）負責
    人，亦即行為時所得稅法第89條第1項所稱之扣繳義務人，
    該公司於民國94至96年度分別給付加盟商號利息計新臺幣（
    下同）4,947,929元、7,651,789元及9,185,222元，填報免
    扣繳憑單，因上訴人未依同法第88條、第92條規定按給付額
    扣繳稅款各計494,792元、765,178元及918,522元，經被上
    訴人查獲，依所得稅法第114條第1款前段規定按應扣未扣之
    稅額分別處以1倍之罰鍰494,792元、765,178元及918,522元
    。上訴人不服，申請復查結果，未獲變更，經遭訴願駁回，
    遂提起本件行政訴訟，經原審法院以98年度訴字第2599號判
    決（下稱原審判決）駁回，上訴人猶未甘服，遂提起本件上
    訴，其上訴意旨略謂：（一）原審判決未就上訴人何以不符
    各類所得扣繳率標準第11條之免予扣繳資格認定，詳列判決
    依據及理由說明，且亦未就認定獨資商號為營利事業之理由
    論述，即妄下不利上訴人之判決，實有違誤。（二）原審判
    決就稅務違章案件減免處罰標準第6條之法規解釋，未盡明
    確，尚有疑義，則不得據認上訴人有逃漏稅之疑，需受行政
    裁罰。（三）原審判決並未探究扣繳義務人（上訴人）並非
    納稅義務人，而將納稅義務人之責任課予至扣繳義務人身上
    ，顯已違反行政法上之「平等原則」，並侵害憲法第15條對
    人民工作權之保障等語，為其論據。
三、惟查本件原審判決依調查證據所得業已敘明：所謂「營利事
    業」乃以創造經濟利益為目標，能獨立於個人之外，自行在
    社會上從事營業活動之組織實體，故所得稅法第3條及第11
    條規定「以營利為目的，具備營業牌號或場所之獨資」亦屬
    營利事業，而為獨立的稅捐主體，列為應課徵營利事業所得
    稅之範疇。本件萊爾富公司給付利息對象之加盟商號，為具
    備營業牌號或場所之獨資商號，顯為所得稅法上所稱之營利
    事業，而非「中華民國境內居住之個人」，並無各類所得扣
    繳率標準第11條第1項前段規定之適用。又稅務違章案件減
    免處罰標準第6條第1項第1款免罰之目的，乃因「該年度應
    扣未扣或短扣之總稅額在新台幣3千元以下」，情節輕微，
    故予免罰，若該年度內各筆應扣未扣之金額在3千元以下，
    但年度內應扣未扣之總稅額已超過3千元（例如已達數億元
    ），難道仍可謂情節輕微，而予免罰？其答案顯為否定。上
    訴人主張應以扣繳義務人於每筆實際支付利息時，應扣未扣
    之稅款為準云云，尚不足採，於法並無違誤等情，均已闡述
    綦詳，至於上訴人其他攻防方法皆與本案無涉。本件上訴人
    對於高等行政法院判決上訴，雖以該判決違背法令為由，惟
    核其上訴理由，無非係重述其於起訴已主張而為原審所不採
    之理由，並就原審取捨證據、認定事實之職權行使，指摘其
    為不當，或就原審已論斷者，泛言未論斷，而非具體表明合
    於不適用法規、適用法規不當、或行政訴訟法第243條第2項
    所列各款之情形，難認對該判決之如何違背法令已有具體之
    指摘。依首開規定及說明，應認其上訴為不合法。
四、據上論結，本件上訴為不合法。依行政訴訟法第249條第1項
    前段、第104條、民事訴訟法第95條、第78條，裁定如主文
    。
中    華    民    國    100   年    9     月    29    日
                    最高行政法院第六庭
                        審判長法官  黃  合  文
                              法官  陳  秀  
                              法官  鄭  忠  仁
                              法官  劉  介  中
                              法官  陳  鴻  斌

以  上  正  本  證  明  與  原  本  無  異
中    華    民    國    100   年    9     月    29    日
                              書記官  王  福  瀛